【裁判字號】    98,上訴,297
【裁判日期】    980429
【裁判案由】    違反槍砲彈藥刀械管制條例
【裁判全文】
臺灣高等法院高雄分院刑事判決         98年度上訴字第297號
上  訴  人
即  被  告  甲○○
上列上訴人因違反槍砲彈藥刀械管制條例案件，不服臺灣屏東地
方法院97年度訴字第603 號中華民國97年12月31日第一審判決（
起訴案號：臺灣屏東地方法院檢察署97年度偵字第2194號），提
起上訴，本院判決如下：
    主  文
上訴駁回。
    理  由
一、按「不服地方法院之第一審判決而上訴者，應向管轄第二審
    之高等法院為之。上訴書狀應敘述具體理由。上訴書狀未敘
    述上訴理由者，應於上訴期間屆滿後20日內補提理由書於原
    審法院。逾期未補提者，原審法院應定期間先命補正」、「
    第二審法院認為上訴書狀未敘述理由或上訴有第362 條前段
    之情形，應以判決駁回之。但其情形可以補正而未經原審法
    院命其補正者，審判長應定期間先命補正」，民國96年7 月
    4 日修正公布、同年月6 日施行之刑事訴訟法第361 條、第
    367 條分別定有明文。職是，不服地方法院之第一審判決而
    上訴者，其上訴書狀應敘述具體理由，至於上訴理由是否具
    體，係屬第二審法院審查範圍，則不在命補正之列，此參照
    上開條文之修正理由自明。
二、再所稱具體理由，係指須就不服之判決為具體之指摘而言，
    如僅泛稱原判決認事用法不當或採證違法、判決不公等，均
    非具體理由（法院辦理刑事訴訟案件應行注意事項第162 點
    參照）。復按「所謂具體理由，必係依據卷內既有訴訟資料
    或提出新事證，指摘或表明第一審判決有何採證認事、用法
    或量刑等足以影響判決本旨之不當或違法，而構成應予撤銷
    之具體事由，始克當之（例如：依憑證據法則具體指出所採
    證據何以不具證據能力，或依憑卷證資料，明確指出所為證
    據證明力之判斷如何違背經驗、論理法則）；倘僅泛言原判
    決認定事實錯誤、違背法令、量刑失之過重或輕縱，而未依
    上揭意旨指出具體事由，或形式上雖已指出具體事由，然該
    事由縱使屬實，亦不足以認為原判決有何不當或違法者（例
    如：對不具有調查必要性之證據，法院未依聲請調查亦未說
    明理由，或援用證據不當，但除去該證據仍應為同一事實之
    認定），皆難謂係具體理由，俾與第二審上訴制度旨在請求
    第二審法院撤銷、變更第一審不當或違法之判決，以實現個
    案救濟之立法目的相契合，並節制濫行上訴」（最高法院97
    年度台上字第892 號判決意旨參考）。是如上訴理由書狀並
    未依據卷內訴訟資料，具體指摘原判決認事用法有何違法或
    不當之情形，即屬上訴未敘述具體理由。又上訴書狀未敘述
    具體理由者，其上訴即屬於刑事訴訟法第362 條前段所定「
    上訴不合法律上之程式」之情形，第二審法院自應依同法第
    367 條之規定，以判決駁回之。
三、
  (一)本案上訴人即被告甲○○經原審以違反槍砲彈藥刀械管制條
    例案件之罪，判處有期徒刑5 年6 月，併科罰金新台幣10萬
    元，被告不服提起上訴，其意旨略以：本件扣案之槍枝經送
    刑事警察局依性能檢視法鑑定結果具有殺傷力，惟係以目測
    檢驗，未具客觀性。經被告於原審聲請再送調查局依動能檢
    視法，即以實彈試射方法鑑定結果，固亦具有殺傷力，惟未
    考量於實際射擊時造成槍管脫落，無法固定在原位各情，上
    開鑑定顯然不具證據能力。況被告僅以之作為觀賞用途，並
    未以之作案，爰請撤銷原判決云云。
  (二)惟查：原判決理由已說明「又上開改造完成手槍1 支，經送
    請內政部警政署刑事警察局依性能檢驗法鑑定結果，認為：
    「送鑑手槍1 枝（槍枝管制編號：0000000000號），認係改
    造手槍，由仿GLOCK 廠17型半自動手槍製造之槍枝，換裝土
    造金屬槍管而成，擊發功能正常，可供擊發適用子彈使用，
    認具殺傷力」等語，此有該局97年4 月23日刑鑑字第097004
    8925號槍彈鑑定書在卷可稽（見偵卷第32頁至第34頁）。再
    經本院送法務部調查局依性能檢驗法及動能檢驗法鑑定，其
    鑑定結果略以：1.認該送鑑槍枝係以仿奧地利GLOCK17 型式
    ，由金屬材質製成以打擊底火方式擊發之遊戲模擬槍械，經
    換裝擊發機構撞針及口徑約9mm 可容金屬彈丸通過之槍管改
    造而成，機械操作性能良好；2.經取長約20cm、直徑約6mm
    、重約4.46g 之竹筷由送鑑槍枝前膛置入後扣動扳機，其撞
    針力道能將竹筷射出距槍口1 公尺以上，且由於其已換裝可
    容彈頭通過之金屬槍管，依其撞針力道、結構及材質強度，
    認不能擊發制式子彈，但能夠擊發適合其發射具有殺傷力之
    土造子彈；3.再取另案送鑑之9x19mm鉛質彈頭之土造子彈1
    顆，供本案送鑑槍枝裝填實際射擊，能擊發，以彈速測定儀
    於距離槍口1 公尺處測得發射彈丸速度後換算發射彈丸（直
    徑8.8mm 、彈丸重5.27g） 單位面積動能為120.175 焦耳/
    平方公分，超出日本科學警察研究所之研究，發射彈丸單位
    面積動能達20焦耳/ 平方公分即足以進入人體皮肉層；4.該
    送鑑槍枝於實際射擊時，發生槍管脫落與彈室端分離之情形
    ，經檢視脫落之槍管及拾取之彈丸，係由於送鑑槍管與彈室
    之間為套接製作完成並非一體製作成型，致彈丸發射之扭力
    將槍管拔啟，經檢視槍枝射後機械性能未損，認送鑑槍枝於
    彈室端套接前述脫落之槍管後即能再度發射適合其使用具殺
    傷力之土造子彈等語，有該局97年10月31日調科參字第0970
    0444340 號鑑定通知書在卷可稽（見本院卷第138 頁至第14
    1 頁）。足認上開經被告改造完成之手槍1 支，如同被告所
    述，係以換裝土造金屬槍管之方式改造而成無訛，且亦具有
    殺傷力等情至明。」等語（見原判決第4-5 頁）。
  (三)依上開判決意旨，顯已具體說明何以槍管脫落仍認具有殺傷
    力之理由，上訴意旨僅泛言：上開鑑定不具證據能力云云，
    惟並未依據卷內訴訟資料，或提出新事實、新證據，具體指
    摘原判決認事用法有何違法或不當之處，或其認定事實有何
    違背經驗法則或論理法則之情形，顯屬上訴未敘述具體理由
    。核之上揭說明，應認本件上訴違背法律上之程式，自應予
    以駁回。
四、爰依刑事訴訟法第367 條前段、第372 條，不經言詞辯論，
    逕為判決如主文。
中    華    民    國    98    年    4     月    29    日
                  刑事第七庭    審判長法  官  莊飛宗
                                      法  官  邱明弘
                                      法  官  陳明富
以上正本證明與原本無異。
如不服本判決應於收受本判決後10日內向本院提出上訴書狀，其
未敘述上訴理由者，並得於提起上訴後10日內向本院補提理由書
狀（均須按他造當事人之人數附繕本）「切勿逕送上級法院」。
中    華    民    國    98    年    4     月    29    日
                                      書記官  劉鴻瑛


司法院資訊處製作；財團法人民間司法改革基金會備份。
